【裁判字號】    99,易,3406
【裁判日期】    991223
【裁判案由】    竊盜等
【裁判全文】
臺灣板橋地方法院刑事判決              99年度易字第3406號
公  訴  人  臺灣板橋地方法院檢察署檢察官
被      告  羅正光
上列被告因竊盜等案件，經檢察官提起公訴（99年度偵字第2792
0 號），被告於準備程序中就被訴事實為有罪之陳述，經本院裁
定由受命法官獨任進行簡式審判程序，判決如下：
    主  文
羅正光犯如附表二所示之罪，各處如附表二所示之刑，應執行有
期徒刑貳年貳月，如易科罰金，以新臺幣壹仟元折算壹日。
    事  實
一、羅正光分別為下列犯行：(一)基於意圖為自己不法所有之犯意
    ，分別於附表一所示之時間，以附表一所示之方式，侵入如
    附表一所示林俊宏之住處或江姵辰所經營之托兒所，竊取如
    附表一所示之財物，得手後逃逸，並將如附表六所示竊得之
    財物暫置於臺北縣中和市○○路203 巷1 號之頂樓；如附表
    一編號五所示之行為則因未覓得財物而未遂；(二)另基於無故
    侵入住宅之犯意，於民國99年10月15日1 時40分許，未得江
    姵辰同意即由臺北縣中和市○○路203 巷1 號之頂樓無故侵
    入1 、2 樓由江姵辰所經營之托兒所。惟因林進明、張文賢
    發覺有異而報警處理，經警到場後，於上址頂樓查獲羅正光
    遺留如附表一編號六所示之物（均已發還）。嗣經警於99年
    10月15日1 時55分許，在臺北縣中和市○○路367 巷13弄口
    查獲羅正光，並扣得與本案無關之尖刀1 支，始悉上情。
二、案經林俊宏、江姵辰訴由臺北縣政府警察局中和第二分局移
    送臺灣板橋地方法院檢察署檢察官偵查起訴。
    理  由
一、本案被告羅正光所犯係死刑、無期徒刑、最輕本刑為3 年以
    上有期徒刑以外之罪，其於準備程序中就前揭被訴事實為有
    罪之陳述，經受命法官告知簡式審判程序之旨，並聽取其與
    公訴人之意見後，本院認無不得或不宜改依簡式審判程序進
    行之情事，依刑事訴訟法第273 條之1 第1 項、第284 條之
    1 規定，裁定本案由受命法官獨任進行簡式審判程序；且依
    刑事訴訟法第273 條之2 及第159 條第2 項規定，不適用傳
    聞法則有關限制證據能力之相關規定，合先敘明。
二、上揭犯罪事實，業據被告於本院審理時均自白不諱，亦據告
    訴人林俊宏、江姵辰於警詢時均指訴綦詳及證人林進明、張
    文賢於警詢時均證述明確，並有臺北縣政府警察局中和分局
    第二分局搜索扣押筆錄、扣押物品目錄表、贓物認領保管單
    、中華民國99年日出日沒時刻表各1 份、照片22張在卷可稽
    。從而，被告任意性之自白與事實相符，堪予採信。本案事
    證明確，被告犯行洵堪認定，應依法論科。
三、論罪科刑之依據：
(一)、按刑法第321 條第1 項第1 款之夜間侵入住宅竊盜罪，其所
    謂「住宅」，乃指人類日常居住之場所而言，公寓亦屬之。
    至公寓樓下之「樓梯間」，雖僅供各住戶出入通行，然就公
    寓之整體而言，該樓梯間為該公寓之一部分，而與該公寓有
    密切不可分之關係，故於夜間侵入公寓樓下之樓梯間竊盜，
    難謂無同時妨害居住安全之情形，自應成立刑法第321 條第
    1 項第1 款於夜間侵入住宅竊盜罪（最高法院76年臺上字第
    2972號判例意旨參照）。次按刑法第321 條第1 項第2 款所
    稱之「其他安全設備」，係指門扇、牆垣以外，依社會通常
    觀念足認為防盜之設備而言，如門鎖、窗戶、房間門或落地
    門、窗均屬之。復按刑法第321 條第1 項第3 款之攜帶兇器
    竊盜罪，係以行為人攜帶兇器竊盜為其加重條件，此所謂兇
    器，其種類並無限制，凡客觀上足對人之生命、身體、安全
    構成威脅，具有危險性之兇器均屬之，且祇須行竊時攜帶此
    種具有危險性之兇器為已足，並不以攜帶之初有行兇之意圖
    為必要（最高法院79年臺上字第5253號判例意旨參照）。經
    查，被告侵入如附表一編號四所示之處所竊盜，該處所雖屬
    公寓之樓梯間，惟屬公寓之一部份，與公寓有密不可分之關
    係，侵入樓梯間亦同時妨害居住安全，揆諸前揭說明，自應
    成立夜間侵入住宅竊盜罪。次查，被告踰越如附表一編號三
    、五所示之窗戶，均具有防閑之作用，均屬安全設備無疑；
    又被告如附表一編號一所示之犯行，係在門楣上覓得鑰匙開
    鎖進入，如附表一編號四所示之犯行，則係利用門未上鎖之
    際進入，均無毀損或踰越之情形；至被告踰越如附表一編號
    二、六所示冷氣窗口，因並未裝設玻璃或其它足以阻隔屋內
    、外之物品，自無防閑之作用，而非屬安全設備。公訴意旨
    認被告如附表編號一、二、四、六所示之行為均係踰越安全
    設備云云，容有誤會，併此敘明。復查，未扣案之螺絲起子
    1 支，係金屬製品，質地堅硬銳利，如持以攻擊人體，足以
    造成相當之傷害，堪認客觀上足對人之生命、身體、安全構
    成威脅，而可供作兇器使用無訛。
(二)、核被告如附表編號一、二、六所為，均係犯刑法第321 條第
    1 項第1 款之夜間侵入住宅竊盜罪；如附表一編號三所為，
    係犯刑法第321 條第1 項第1 、2 款之踰越安全設備夜間侵
    入住宅竊盜罪；如附表一編號四所為，係犯刑法第321 條第
    1 項第1 、3 款之攜帶兇器夜間侵入住宅竊盜罪；如附表一
    編號五所為，係犯刑法第321 條第2 項、第1 項第1 、2 款
    之踰越安全設備於夜間侵入住宅竊盜未遂罪；事實欄一(二)所
    為，係犯刑法第306 條之侵入住宅罪。被告如附表一所示之
    侵入住宅行為，均係所犯夜間侵入住宅竊盜犯行之一部，已
    融合於該加重竊盜罪之罪質中，自不另論侵入住宅罪。被告
    所犯上開各罪間，犯意各別，行為分殊，應予分論併罰。另
    被告犯如附表一編號五之行為，已著手於夜間侵入住宅竊盜
    之實行而不遂，為未遂犯，衡諸其犯罪情節，尚與既遂犯有
    間，爰依刑法第25條第2 項規定，按既遂犯之刑減輕之。爰
    審酌被告正值青年，不思正道取財，竟圖不勞而獲，竊取他
    人財物、侵入他人住宅，破壞社會秩序、他人財產安全及居
    住安寧，兼衡被告之品行、生活狀況、智識程度、犯罪之動
    機、目的、手段、所竊取財物之價值、坦承犯行之犯罪後態
    度等一切情狀，各量處如主文所示之刑，並諭知易科罰金之
    折算標準及定其應執行之刑，再依刑法第41條第8 項規定，
    就應執行刑之部分諭知易科罰金之折算標準。
(三)、末查，扣案之尖刀1 支，係被告所有之物，固據其於本院審
    理時供承不諱（見本院卷宗第10頁），惟無證據證明該尖刀
    與本案侵入住宅犯行有涉或被告曾攜帶該尖刀遂行如附表一
    所示之竊盜犯行，又非屬違禁物，爰不予宣告沒收。至未扣
    案之螺絲起子1 支，雖係被告犯如附表一編號四所示攜帶兇
    器夜間侵入住宅竊盜罪所用之物，惟該螺絲起子並非被告所
    有，而係被告所拾獲屬他人所有之物，亦據其於本院審理時
    供明在卷（見本院卷宗第10頁），又非屬違禁物，亦不予宣
    告沒收，附此敘明。
據上論斷，應依刑事訴訟法第273 條之1 第1 項、第299 條第1
項前段，刑法第11條前段、第321 條第1 項第1 款、第2 款、第
3 款、第2 項、第25條、第41條第1 項前段、第8 項、第51條第
5 款，刑法施行法第1 條之1 第1 項、第2 項前段，判決如主文
。
本案經檢察官黃明絹到庭執行職務。
中    華    民    國    99    年    12    月    23    日
                  刑事第八庭    法  官    賴彥魁
上列正本證明與原本無異。
如不服本判決，應於判決送達後10日內，向本院提出上訴書狀，
並應敘述具體理由；其未敘述上訴理由者，應於上訴期間屆滿後
20日內向本院補提理由書（均須按他造當事人之人數附繕本），
「切勿逕送上級法院」。
                                書記官    楊文祥
中    華    民    國    99    年    12    月    23    日
附錄本案論罪科刑法條全文：
中華民國刑法第321 條：
犯竊盜罪而有左列情形之一者，處6 月以上、5 年以下有期徒刑
：
一、於夜間侵入住宅或有人居住之建築物、船艦或隱匿其內而犯
    之者。
二、毀越門扇、牆垣或其他安全設備而犯之者。
三、攜帶兇器而犯之者。
四、結夥三人以上而犯之者。
五、乘火災、水災或其他災害之際而犯之者。
六、在車站或埠頭而犯之者。
前項之未遂犯罰之。
中華民國刑法第306 條
無故侵入他人住宅、建築物或附連圍繞之土地或船艦者，處1 年
以下有期徒刑、拘役或3 百元以下罰金。
無故隱匿其內，或受退去之要求而仍留滯者，亦同。
附表一：
┌──┬─────┬───────┬──────────┬────────┐
│編號│   時間   │被害人      │進入住宅之方式    │   竊得之財物   │
│    │ （民國） │地點        │使用之工具        │                │
├──┼─────┼───────┼──────────┼────────┤
│ 一 │99年9 月底│林俊宏      │以放置在門楣上之該│啤酒10瓶        │
│    │某日1 時許│臺北縣中和市│  屋鑰匙開啟大門後進│                │
│    │【起訴書附│  錦和路203 巷│  入                │                │
│    │表編號一】│  5 號4 樓    │無（徒手）        │                │
├──┼─────┼───────┼──────────┼────────┤
│ 二 │99年10月初│林俊宏      │經頂樓攀爬至左開地│2.0電線3捆、室內│
│    │某日之夜間│臺北縣中和市│  址之陽臺後，再踰越│冷氣專用電線20米│
│    │【起訴書附│  錦和路203 巷│  該屋非屬安全設備之│                │
│    │表編號二】│  5 號4 樓    │  冷氣窗口進入      │                │
│    │          │              │無（徒手）        │                │
├──┼─────┼───────┼──────────┼────────┤
│ 三 │99年10月5 │江姵辰      │經頂樓攀爬至左開地│麵包、飲料等物  │
│    │日1 時許  │臺北縣中和市│  址之陽臺後，再踰越│                │
│    │【起訴書附│  錦和路203 巷│  屬安全設備之窗戶進│                │
│    │表編號三】│  1 號2 樓    │  入                │                │
│    │          │              │無（徒手）        │                │
├──┼─────┼───────┼──────────┼────────┤
│ 四 │99年10月8 │江姵辰      │因頂樓大門未關閉，│樓梯止滑銅線36支│
│    │日1 時許  │臺北縣中和市│  而進入樓梯間      │                │
│    │【起訴書犯│  錦和路203 巷│在左開樓梯間所拾得│                │
│    │罪事實欄一│  1 號2 樓樓梯│  客觀上足以危害人之│                │
│    │(二)】      │  間          │  生命、身體、安全，│                │
│    │          │              │  可供兇器使用之螺絲│                │
│    │          │              │  起子1 支          │                │
├──┼─────┼───────┼──────────┼────────┤
│ 五 │99年10月13│江姵辰      │經頂樓攀爬至4 樓之│因未覓得財物而未│
│    │日1 時許  │臺北縣中和市│  陽臺後，踰越屬安全│遂              │
│    │【起訴書犯│  錦和路203 巷│  設備之窗戶進入樓梯│                │
│    │罪事實欄一│  1 號2 樓    │  間，再從未上鎖之2 │                │
│    │(三)】      │              │  樓大門進入        │                │
│    │          │              │無（徒手）        │                │
│    │          │              │                    │                │
├──┼─────┼───────┼──────────┼────────┤
│ 六 │99年10月14│林俊宏      │經頂樓攀爬至左開地│電纜線40平方（約│
│    │日1 時許  │臺北縣中和市│  址之陽臺後，再踰越│18公尺）、噴燈瓦│
│    │【起訴書附│  錦和路203 巷│  該屋非屬安全設備之│斯1 組、無熔線斷│
│    │表編號四】│  5 號4 樓    │  冷氣窗口進入      │路器（BH1P）8 個│
│    │          │              │無（徒手）        │、無熔線斷路器（│
│    │          │              │                    │BH2P）5 個、活動│
│    │          │              │                    │板手1 支        │
└──┴─────┴───────┴──────────┴────────┘
附表二：
┌──┬─────┬───────────────────────────┐
│編號│ 犯罪事實 │                      主文                            │
├──┼─────┼───────────────────────────┤
│ 一 │如附表一編│羅正光犯夜間侵入住宅竊盜罪，處有期徒刑陸月，如易科罰金│
│    │號一所示  │，以新臺幣壹仟元折算壹日。                            │
├──┼─────┼───────────────────────────┤
│ 二 │如附表一編│羅正光犯夜間侵入住宅竊盜罪，處有期徒刑陸月，如易科罰金│
│    │號二所示  │，以新臺幣壹仟元折算壹日。                            │
├──┼─────┼───────────────────────────┤
│ 三 │如附表一編│羅正光犯踰越安全設備夜間侵入住宅竊盜罪，處有期徒刑陸月│
│    │號三所示  │，如易科罰金，以新臺幣壹仟元折算壹日。                │
├──┼─────┼───────────────────────────┤
│ 四 │如附表一編│羅正光犯攜帶兇器夜間侵入住宅竊盜罪，處有期徒刑陸月，如│
│    │號四所示  │易科罰金，以新臺幣壹仟元折算壹日。                    │
├──┼─────┼───────────────────────────┤
│ 五 │如附表一編│羅正光犯踰越安全設備夜間侵入住宅竊盜未遂罪，處有期徒刑│
│    │號五所示  │月，如易科罰金，以新臺幣壹仟元折算壹日。            │
├──┼─────┼───────────────────────────┤
│ 六 │如附表一編│羅正光犯夜間侵入住宅竊盜罪，處有期徒刑陸月，如易科罰金│
│    │號六所示  │，以新臺幣壹仟元折算壹日。                            │
├──┼─────┼───────────────────────────┤
│ 七 │如事實欄一│羅正光犯侵入住宅罪，處有期徒刑貳月，如易科罰金，以新臺│
│    │(二)所示    │幣壹仟元折算壹日。                                    │
└──┴─────┴───────────────────────────┘

司法院資訊處製作；財團法人民間司法改革基金會備份。
